---
title: "UTS DMKM"
output: word_document
---

```{r setup, include=FALSE}
knitr::opts_chunk$set(echo = TRUE)
```

## Input data
```{r}
flag <- read.csv("E:/Semester 5/UTS/dmkm/flag.data", header=FALSE)
View(flag)
```

akan dilakukan prediksi agama (v7) dengan ID3 berdasarkan landmass (v2), zone (v3), language (v6), warna (v11-v17), mainhue (v18)

## Memanggil library
```{r}
library(party)
library(psych)
library(caret)
```

## Eliminasi data yang tidak diperlukan
```{r}
flag_clean<-flag[,-c(1,4,5,8:10,19:30)]
View(flag_clean)
```

tidak ada missing value, tidak diperlukan cleaning data

## Konversi data menjadi faktor
```{r}
for(i in names(flag_clean)){
  flag_clean[,i]=as.factor(flag_clean[,i])
}
str(flag_clean)
```

## Memisahkan data training dan data testing
```{r}
set.seed(123)
sample<-sample(2,nrow(flag_clean),replace=T,prob=c(0.8,0.2))
flag_train<-flag_clean[sample==1,]
flag_test<-flag_clean[sample==2,]
print(paste("Jumlah data training: ", nrow(flag_train)))
print(paste("Jumlah data testing: ", nrow(flag_test)))
flag_train
flag_test
```

Data training adalah 80% dari seluruh data dan 20% sisanya adalah data testing

## Model decision tree
```{r}
tree<-ctree(V7~., data=flag_train)
plot(tree)
```

## Pruning tree
```{r}
pruntree<-ctree(V7~., data=flag_train, controls=ctree_control(mincriterion = 0.99))
plot(pruntree)
```

## Confusion matrix
### Tree sebelum pruning
```{r}
tree_pred<-predict(tree, flag_test)
confusionMatrix(table(tree_pred,flag_test$V7))
```

### Tree setelah pruning
```{r}
tree_pred2<-predict(pruntree, flag_test)
confusionMatrix(table(tree_pred2,flag_test$V7))
```